臺灣臺北地方法院刑事裁定　　　　　　　 93年度自字第295號
自　訴　人　尚名傳播事業有限公司
代　表　人　蔡順德
代　理　人　李清泉律師
被　　　告　己○○○全球紀實有限公司
兼　代表人　戊○○
選任辯護人　陳慧玲律師
被　　　告　丙○○○多媒體股份有限公司
代　表　人　黃紘
被　　　告　乙○○
上二人共同
選任辯護人　陳憲鑑律師
被　　　告　丁○○○股份有限公司
兼 代 表人　甲○○
上列被告因違反著作權法案件，經自訴人提起自訴，本院裁定如
下：
    主  文
自訴駁回。
    理  由
一、按法院或受命法官於自訴案件第一次審判期日前訊問及調查
    果，如認為案件有刑事訴訟法第二百五十二條至第二百五十
    四條之情形者，得以裁定駁回其自訴，同法第三百二十六條
    第三項定有明文。
二、自訴意旨略以：被告戊○○、甲○○分別係被告己○○○全
    球紀實有限公司（下稱Discovery公司）、被告丁○○○股
    份有限公司（下稱丁○○○公司）之代表人，被告呂金圍原
    係被告丙○○○多媒體股份有限公司（下稱協和多媒體公司
    ）之代表人。緣自訴人尚名傳播事業有限公司就「未來狂想
    曲」（The　Future is　Wild）影集，業獲著作權人The Fu
    ture is　Wild Ltd.等公司專屬授權，享有自民國九十二年
    十二月一日至九十七年十一月三十日止在台灣地區以VCD、
    DVD、DIVX方式獨家重製、發行、出租、銷售及於電視公開
    播送上開視聽著作之權利。詎Discovery公司未取得上開影
    集之任何權利，竟授權被告協和多媒體公司以VCD、DVD等方
    式，代理重製、發行及銷售上開「未來狂想曲」特集，且除
    由被告協和多媒體公司對外公開銷售並大肆廣告促銷外，另
    授權被告丁○○○公司銷售其發行該特集之「公開播映版」
    DVD。自訴人查知上情後，發函要求被告停止侵權行為，惟
    被告仍於市面上銷其非法重製之上開特集光碟，因認被告戊○○、甲○○、乙○○共同涉犯著作權法第九十一條第三項
    之擅自以重製於光碟之方法侵害他人著作權罪嫌，被告Disc
    overy公司、協和多媒體公司、丁○○○公司應依同法第一
    百零一條規定科以罰金。
三、經查：本件自訴人指稱其係「未來狂想曲」（The　Future
    is　Wild）影集之專屬授權人，固據其提出授權書為憑。惟
    被告否認有自訴人所指訴之上開犯行，且自訴人嗣後亦表示
    本案爭議乃係出於誤會所致，並已與被告Discovery公司、
    協和多媒體公司、丁○○○公司達成和解，有和解書一紙附
    卷可稽，是被告辯稱其並無違反著作權法第九十一條第三項
    之規定，應堪採信。此外，復查無其他確切事證，足資證明
    被告涉有違反著作權法第九十一條第三項規定之犯行，被告
    之犯罪嫌疑，自屬不足，依照首開說明，應予駁回自訴。
四、至自訴人雖於九十四年六月二十九日具狀撤回本件自訴，有
    撤回自訴狀附卷可稽，惟本件自訴人所訴被告涉犯著作權法
    第九十一條第三項之罪嫌，依同法第一百條之規定，非屬告
    訴或請求乃論之罪，依刑事訴訟法第三百二十五條第一項之
    規定，不得撤回自訴，自不生撤回之效力。另自訴人自訴被
    告違反著作權法第九十二條第一項擅自以公開播送方法侵害
    他人著作財產權罪之部分，依同法第一百條之規定，屬告訴
    乃論之罪，故已生撤回之效力，本院自無庸予以審理，附此
    敘明。
五、據上論斷，應依刑事訴訟法第三百二十六條第三項、第二百
    五十二條第十款，裁定如主文。
中　　華　　民　　國　　94　　年　　9 　　月　　6 　　日
　　　　　　　　  刑事第五庭 審判長法　官　黃程暉
 　　　　　　　　　　　　　　　    法　官  高偉文
                                   法  官  李宜娟
以上正本證明與原本無異。
如不服本裁定，應於送達後5日內向本院提出抗告狀。
                             　　　書記官　游秀珠
中　　華　　民　　國　　94　　年　　9 　　月　　13　　日
